da: Snorstil: Spiral; Dobbelt spiral; Hybrid; Lige; Andet
ru: Стиль поводка: Спиральный; Двойная спираль; Гибридный; Прямой; Другое
it: Stile del guinzaglio: A spirale; A doppia spirale; Ibrido; Dritto; Altro
bg-BG: Стил на повода: Спираловиден; Двойно спираловиден; Хибриден; Прав; Друг
en: Leash style: Coiled; Double coiled; Hybrid; Straight; Other
hu: Pórázkialakítás: Spirálos; Dupla spirálos; Hibrid; Egyenes; Egyéb
pt-PT: Estilo da coleira: Em espiral; Em espiral dupla; Híbrida; Reta; Outro
fr: Type de leash: Enroulé; À double spirale; Hybride; Droit; Autre
el: Στυλ λουριού: Σπιράλ; Διπλό σπιράλ; Υβριδικό; Ίσιο; Άλλο
nl: Lijn stijl: Spiraal; Dubbele spiraal; Hybride; Recht; Overig
zh-CN: 牵引绳款式: 盘绕式; 双盘绕式; 混合式; 直型; 其他
sk-SK: Štýl vôdzky: Špirálové; Dvojité špirálové; Hybridné; Rovné; Iné
cs: Styl šňůry: Spirálové; Dvojitě spirálové; Hybridní; Rovné; Jiné
lt-LT: Pavadėlio stilius: Spiralinis; Dvigubas spiralinis; Hibridinis; Tiesus; Kita
es: Tipo de correa: En espiral; En doble espiral; Híbrido; Recto; Otro
th: สไตล์สายจูง: แบบขดเกลียว; แบบขดเกลียวคู่; แบบไฮบริด; แบบเส้นตรง; อื่นๆ
zh-TW: 牽引繩款式: 捲線式; 雙捲線式; 混合式; 直立; 其他
hr-HR: Stil uzice: Spiralna; Dvostruko spiralna; Hibridna; Ravna; Ostalo
de: Stil der Leine: Spiralförmig; Doppel-spiralförmig; Hybrid; Gerade; Sonstige
nb: Kobbeltype: Spiral; Dobbel spiral; Hybrid; Rett; Annet
tr: Tasma tarzı: Sarmal; Çift sarmal; Hibrit; Düz; Diğer
pl: Styl smyczy: Skręcana; Podwójnie skręcana; Hybrydowa; Prosta; Inne
pt-BR: Guia estilo: Em espiral; Em espiral dupla; Híbrido; Reto; Outro
ko: 리드 스타일: 코일; 이중 코일; 하이브리드; 스트레이트; 기타
ja: リードスタイル: コイル; ダブルコイル; ハイブリッド; ストレート; その他
sl-SI: Slog povodca: Spiralno; Dvojno spiralno; Hibridno; Ravno; Drugo
vi: Kiểu dây: Dạng xoắn; Xoắn kép; Lai; Thẳng; Khác
fi: Talutushihnan tyyli: Kierretty; Kaksoiskierretty; Hybridi; Suora; Muu
sv: Koppelstil: Spiralformad; Dubbelspiralformad; Hybrid; Rak; Övrigt
ro-RO: Stil lesă: Spirală; Spirală dublă; Hibrid; Dreaptă; Altele